臺灣高雄地方法院民事判決　　　　　　　 94年度親字第171號
原　　　　告　甲○○○
被　　　　告　乙○○
兼法定代理人　丙○○
上當事人間請求否認子女事件，本院於民國九十四年十二月十九
日言詞辯論終結，判決如下：
    主  文
否認被告乙○○為原告自被告丙○○受胎所生之子。
訴訟費用由原告負擔。
    事實及理由
一、本件原告起訴主張：原告為越南國人民。原告與被告丙○○
    於民國八十八年十二月二日結婚十日結婚，然原告於九十二
    年十二月間認識訴外人洪繼勝，旋即離家與訴外人洪繼勝同
    居，原告於九十三年一月二十七日與被告丙○○協議離婚，
    然與訴外人洪繼勝同居期間自訴外人洪繼勝受孕，並於九十
    三年十一月十八日產下一子即被告乙○○，因被告乙○○之
    受胎期間係在原告與被告丙○○之婚姻關係存續期間，致被
    告乙○○依法推定為原告與被告丙○○之婚生子，茲因被告
    乙○○實係原告自訴外人洪繼勝受胎所生之子，確非原告自
    被告丙○○受胎所生之婚生子。為此，爰依民法第一千零六
    十三條之規定，提起本件訴訟。並聲明：否認被告乙○○為
    原告自被告丙○○受胎所生之子。
二、被告丙○○則表示與原告離婚前一年就沒有同住在一起，當
    時原告就已與訴外人洪繼勝同居。被告乙○○確實不是原告
    自被告丙○○受胎所生之子，對於原告主張無意見。
三、本院得心證之理由：
（一）按從子女出生日回溯第一百八十一日起至第三百零二日以
      前者，以其期間為受胎期間。又妻之受胎，係在婚姻關係
      存續中者，推定其所生子女為婚生子女；惟該推定，如夫
      妻之一方能證明妻非自夫受胎者，得於知悉子女出生之日
      起一年內提起否認之訴，民法第一千零六十二條第一項、
      第一千零六十三條分別定有明文。
（二）原告主張其與被告丙○○於八十八年十二月二日結婚，但
      原告於九十二年十二月間認識訴外人洪繼勝後即離家出走
      ，並與訴外人洪繼勝同居，並未再與被告丙○○同居，並
      於九十三年一月二十七日協議離婚，但原告於九十三年十
      一月十八日產下被告乙○○，但依法律規定依法推定為被
      告丙○○之婚生子，惟被告乙○○實係原告自訴外人洪繼
      勝受胎所生，並非被告丙○○親生子之事實，業據原告提
      出戶籍謄本、被告乙○○之出生證明書等資料為證。復有
      證人洪繼勝到庭證述：伊不記得與原告同居期間，但是在
      原告與被告丙○○離婚後才同居，被告乙○○確實是伊與
      原告所生的小孩等語綦詳（見本院九十四年十二月十九日
      言詞辯論筆錄），且原告並帶被告乙○○與訴外人洪繼勝
      前往行政院高雄榮民醫院進行親子鑑定，經該院以三人之
      血型型別及十六組基因位點分析，累積親子關係指數（Ｃ
      ＰＩ）為00000000．７２、親子關係機率為（Ｐ
      Ｐ）９９．９９９９９１％，無法排除被告乙○○與訴外
      人洪繼勝間之親子關係乙節，亦有原告提出之行政院高雄
      榮民總醫院過敏免疫風濕科九十四年四月十一日出具之親
      子鑑定結果報告書一份在卷可憑，足證被告乙○○應非原
      告自被告丙○○受胎所生之子，被告丙○○對於原告前開
      主張亦均不爭執，經本院調查之結果，堪信原告前開主張
      為真實。
（三）揆諸前開規定與說明，原告與被告丙○○於八十八年十二
      月二日結婚，嗣於九十三年一月二十七日協議離婚，而被
      告乙○○係於九十三年十一月十八日出生，是被告乙○○
      之受胎期間係在原告與被告丙○○婚姻關係存續中無誤，
      被告乙○○依法應推定為原告與被告丙○○之婚生子，然
      被告乙○○確非原告自被告丙○○受胎所生，已如前述，
      而原告於九十四年十一月十一日提起本件訴訟尚未逾一年
      之期間，揆諸首開規定，原告請求否認被告乙○○為原告
      自被告丙○○受胎所生之婚生子，於法洵屬有據，應予准
      許。
四、原告於本件訴訟雖為勝訴之當事人，惟事情肇因為原告所起
    ，被告之行為，按當時之訴訟程度為防禦權利所必要，本院
    酌量情形，爰命原告負擔全部訴訟費用，併此敘明。
五、據上論結，本件原告之訴為有理由，依民事訴訟法第八十一
    條第二款，判決如主文。
中　　華　　民　　國　　94　　年　　12　　月　　30　　日
                  家事法庭法  官 程克琳
上為正本係照原本作成。
如對本判決上訴，須於判決送達後20日內向本院提出上訴狀。
中　　華　　民　　國　　94　　年　　12　　月　　30　　日
                          書記官　王治華
